臺灣高等法院刑事裁定　　　　　　　　 94年度交抗字第786號
抗　告　人
即 異議 人
即受處分人　甲○○
上列抗告人因違反道路交通管理處罰條例案件，不服臺灣宜蘭地
方法院，中華民國94年9月27日所為裁定（94年度交聲字第114號
），提起抗告，本院裁定如下：
    主  文
抗告駁回。
    理  由
一、按汽車行駛高速公路，應依速限標誌指示，汽車行駛於高速
    公路，而不遵管制之規定者，處汽車駕駛人新臺幣（下同）
    三千元以上六千元以下罰鍰，並記違規點數一點，高速公路
    交通管制規則第五條第一項前段、道路交通管理處罰條例第
    三十三條第一項、第六十三條第一項第一款分別定有明文。
二、本件抗告人即異議人即受處分人甲○○於94年6月10日7時56
    分，駕駛車牌號碼 U5-1608號自用小客貨車，行經國道三號
    北上10公里路段，為警以雷射槍測得限速 90公里/小時、行
    速 107公里/小時，超速17公里/小時之違規事實，原處分機
    關交通部公路總局臺北區監理所宜蘭監理站（以下稱宜蘭監
    理站）因而依上開法律規定，對受處分人裁處罰鍰三千元，
    並記違規點數1點。
三、受處分人向原審法院聲明異議，其意旨略以：依採證相片圖
    一、二所示，現場既有固定式之超速超相桿，竟再有雷射槍
    ，如此趕業績之執勤方法顯不妥當；依採證相片圖三所示，
    受處分人上開車輛被雷射槍測到時，共有三台車幾近相同，
    在受處分右後方之民間工務車也是超速行駛，且未與受處分
    人上開車輛保持安全距離，卻未見執勤警員一併取締，執勤
    警員裁量權之行使是否得當，亦難令受處分人信服；再者，
    國道三號北向10.7公里所設置之「前有測速照相」告示牌，
    設置地點係在國道三號與國道一號閘道交接處，尖峰時刻受
    處分人無法看清，為聲明異議，請求撤銷原處分。
四、經查，受處分人於94年年6 月10日7 時56分，駕駛上開車號
    U5-1608 自用小客貨車，行經國道三號北上10公里路段，有
    超速17公里/小時（速90公里/小時、行速107公里/小時）之
    違規事實，為受處分人所不爭執，並有內政部警政署國道公
    路警察局公警局交字第Z00000000 號舉發違反道路交通管理
    事件通知單（以下稱舉發通知單）、宜蘭監理站宜監字第裁
    43─Z00000000 號裁決書、內政部警政署國道公路警察局第
    九警察隊94年7月25日公警九交字第0940970582 號函及檢附
    之受處分人上開車號U5-1608 採證相片在卷可稽，受處分人
    有上開超速違規事實，已然明確。至國道三號北上10.7公里
    處設有固定式測速照相桿兼又以雷射槍測速取締高速公路用
    路人車速超速之執勤方式，不論該取締方式是否妥當，並不
    會影響受處分人之超速事實；且執勤警員是否一併取締受處
    分人上開車輛右後方之民間工務車，姑不論該工務車有無受
    處分人指摘與其同有超速且未保持安全距離之違規行為，然
    此乃屬取締機關行政裁量之空間，不能逕予推論取締機關必
    須為此種裁量，況取締機關是否行使該裁量權，亦不影響受
    處分人之超速事實亦屬明顯；再者，在上開閘道前設置告示
    牌之行為，亦不會影響受處分人超速事實亦明。綜上所述，
    受處分人既有上開超速事實，原處分機關因而依上開法律規
    定，裁處受處分人罰鍰三千元，並記違規點數一點，核無違
    誤，原審據此，認為本件異議人之異議為無理由，以裁定駁
    回，於法並無不合。抗告意旨仍執前詞，就高速公路上限制
    指標與測速照相桿間之距離、交警取締之方式、交警取締裁
    量權等問題，再行爭執，均核無理由，本件抗告應予駁回。
五、據上論結，應依道路交通案件處理辦法第26條，刑事訴訟法
    第412條，裁定如主文。
中　　華　　民　　國　　94　　年　　11　　月　　4 　　日
                  刑事第八庭審判長法  官　吳　敦
                                  法  官  許增男
                                  法  官  沈宜生
以上正本證明與原本無異。
不得再抗告。
　　　　　　　　　　　　　　　　　書記官　陳雅加
中　　華　　民　　國　　94　　年　　11　　月　　7 　　日
